【裁判字號】    99,易,78
【裁判日期】    990208
【裁判案由】    竊盜
【裁判全文】
臺灣高雄地方法院刑事判決                99年度易字第78號
公  訴  人  臺灣高雄地方法院檢察署檢察官
被      告  乙○○
上列被告因竊盜案件，經檢察官提起公訴（98年度偵字第38048
號），經被告於準備程序中就被訴事實為有罪之陳述，本院裁定
改行簡式審判程序，並判決如下：
    主  文
乙○○犯攜帶兇器竊盜罪，處有期徒刑捌月。扣案之鐵槌壹支、
剪刀壹支、十字起子壹支、一字起子壹支、老虎鉗壹支，均沒收
。
    事實及理由
一、本件被告乙○○所犯均非死刑、無期徒刑或最輕本刑有期徒
    刑三年以上之罪，亦非高等法院管轄第一審案件，且於準備
    程序進行中，被告先就被訴事實為有罪之陳述，經告知被告
    簡式審判程序之旨，並聽取檢察官、被告之意見後，本院裁
    定進行簡式審判程序，是本件之證據調查，依刑事訴訟法第
    273 條之2 規定，不受同法第159 條第1 項、第161 條之2
    、第161 條之3 、第163 條之1 及第164 條至第170 條規定
    之限制，合先敘明。
二、本件犯罪事實及證據除引用如附件檢察官起訴書之記載外，
    另更正及補充如下：
（一）犯罪事實部分：乙○○意圖為自己不法之所有，於民國98
      年12月22日上午11時許，在高雄縣旗山鎮○○段414 號倉
      庫旁，持其所有客觀上足供兇器使用之鐵槌1 支、剪刀1
      支、十字起子1 支、一字起子1 支、老虎鉗1 支等物，竊
      取丙○○之子陳坤振所有之車牌號碼E8-4822 號自小貨車
      車用電瓶1 個得手後離去。
（二）證據部分並有被告於本院審理時之自白為證。
三、被告所持之鐵槌1 支、剪刀1 支、十字起子1 支、一字起子
    1 支、老虎鉗1 支，均係質地堅硬銳利之金屬材質工具，依
    照一般社會通念，如持以行兇，客觀上足以對人之生命安全
    或身體健康產生危害，而屬「兇器」無訛。是核被告所為，
    係犯刑法第321 條第1 項第3 款之攜帶兇器竊盜罪。爰審酌
    被告前已因竊盜案件經法院判罪處刑並執行完畢（不構成累
    犯），仍未從中深取教訓，不思以正當手段賺取金錢，只要
    缺錢花用即起歹念竊取他人財物予以變賣換現，侵害被害人
    之財產監督權，且對社會治安危害非輕，惟本件所竊得財物
    價值非鉅，並已返還被害人，及其犯罪後已坦承犯行，態度
    尚稱良好等一切情狀，量處如主文所示之刑。扣案之鐵槌1
    支、剪刀1 支、十字起子1 支、一字起子1 支、老虎鉗1 支
    均為被告所有供犯罪之用，業據被告於警詢、偵訊時供承在
    卷（見警卷第2 頁，偵卷第6 頁），至其於審理時辯稱鐵槌
    1 支、剪刀1 支為其所撿拾，欲作變賣之用云云，應屬事後
    卸責之詞，尚非可採，爰依刑法第38條第1 項第2 款規定，
    均宣告沒收之。
據上論斷，應依刑事訴訟法第273 條之1 第1 項、第299 條第1
項前段、第310 條之2 、第454 條第2 項，刑法第321 條第1 項
第3 款、第38條第1 項第2 款，判決如主文。
本案經檢察官鄧怡君到庭執行職務。
中    華    民    國    99    年    2     月    8     日
              刑事第十七庭    法  官  余銘軒
以上正本證明與原本無異。
如不服本判決應於收受送達後10日內向本院提出上訴書狀，並應
敘述具體理由；如未敘述上訴理由者，應於上訴期間屆滿後20日
內向本院補提理由書（均須按他造當事人之人數附繕本）「切勿
逕送上級法院」。
中    華    民    國    99    年    2     月    8     日
                              書記官  吳書逸
附錄論罪科刑法條
中華民國刑法第321條
（加重竊盜罪）
犯竊盜罪而有左列情形之一者，處 6 月以上、 5 年以下有期徒
刑：
一、於夜間侵入住宅或有人居住之建築物、船艦或隱匿其內而犯
    之者。
二、毀越門扇、牆垣或其他安全設備而犯之者。
三、攜帶兇器而犯之者。
四、結夥三人以上而犯之者。
五、乘火災、水災或其他災害之際而犯之者。
六、在車站或埠頭而犯之者。
前項之未遂犯罰之。
附件
臺灣高雄地方法院檢察署檢察官起訴書
                                     98年度偵字第38048號
    被      告  乙○○  男  57歲（民國○○年○月○○日生）
                        住臺南縣永康市○○路118巷8號
                        （在押中）
                        國民身分證統一編號：Ｚ000000000號
上列被告因竊盜案件，已經偵查終結，認應該提起公訴，茲將犯
罪事實及證據並所犯法條分敘如下：
            犯罪事實
一、乙○○意圖為自己不法之所有，於民國98年12月22日11時許
    ，在高雄縣旗山鎮○○段414號倉庫旁，持客觀上足供兇器
    使用之鐵槌1支、剪刀1支、十字起子1支、一字起子1支、老
    虎鉗1 支等物，竊取丙○○之子陳坤振所有之車牌號碼E8-4
    8 22號自小貨車車用電瓶1 個得手後離去，經警據報後到場
    攔截圍捕而當場查獲，並扣得上開遭竊電瓶1 個、鐵槌1 支
    、剪刀1 支、十字起子1 支、一字起子1 支、老虎鉗1 支等
    物。
二、案經高雄縣政府警察局旗山分局報告偵辦。
            證據並所犯法條
一、證據清單及待證事實
┌──┬───────────┬────────────┐
│編號│證據清單              │待證事實                │
├──┼───────────┼────────────┤
│一  │被告乙○○於警詢及偵查│上揭被告乙○○持凶器加重│
│    │中之自白              │竊盜之事實              │
├──┼───────────┼────────────┤
│二  │證人丙○○於警詢之證述│上開證人丙○○之子陳坤振│
│    │                      │所有之車牌號碼E8-4822號 │
│    │                      │自小貨車車用電瓶1個於上 │
│    │                      │揭時、地遭竊之事實      │
├──┼───────────┼────────────┤
│三  │贓物認領保管單1紙、照 │佐證被告乙○○上開加重竊│
│    │片8張、扣案之鐵槌1支、│盜之事實                │
│    │剪刀1支、十字起子1支  │                        │
│    │、一字起子1支、老虎鉗 │                        │
│    │1支等物               │                        │
└──┴───────────┴────────────┘
二、核被告乙○○所為，係犯刑法第321條第1項第3款攜帶凶器
    加重竊盜罪嫌。另扣案之鐵槌1支、剪刀1支、十字起子1支
    、一字起子1支、老虎鉗1支等物係被告所有、供犯罪所用之
    物，併請依刑法第38條第1項第2款宣告沒收。
三、依刑事訴訟法第251條第1項提起公訴。
    此    致
臺灣高雄地方法院
中    華    民    國    98    年    12    月    25    日
                              檢  察  官  甲○○
上正本證明與原本無異
中    華    民    國    98    年    12    月    31    日
                              書  記  官
所犯法條
刑法第321條第1項第3款

司法院資訊處製作；財團法人民間司法改革基金會備份。
